【裁判字號】    97,易,711
【裁判日期】    970714
【裁判案由】    竊盜
【裁判全文】
臺灣高雄地方法院刑事判決               97年度易字第711號
公  訴  人  臺灣高雄地方法院檢察署檢察官
被      告  戊○○
上列被告因竊盜案件，經檢察官提起公訴（97年度偵字第14851
號），被告於準備程序中就被訴事實為有罪之陳述，經本院告知
簡式審判程序之旨，並聽取被告與公訴人之意見後，本院裁定進
行簡式審判程序，判決如下：
    主  文
戊○○竊盜，累犯，處有期徒刑肆月；又竊盜，累犯，處有期徒
刑肆月；又竊盜，累犯，處有期徒刑肆月；又竊盜，累犯，處有
期徒刑肆月。應執行有期徒刑壹年貳月，並於刑之執行前，令入
勞動場所強制工作參年。
    事  實
一、戊○○前於民國94年間因搶奪等案件，經臺灣高等法院高雄
    分院以94年度上訴字第1533號判決就搶奪部分判處有期徒刑
    1 年6 月，竊盜部分判處有期徒刑5 月，並定應執行有期徒
    刑1 年11月確定，甫於96年4 月2 日執行完畢，又於97年4
    月間犯竊盜案件，經本院以97年度易字第560 號就所犯2 竊
    盜罪分別判處有期徒刑4 月，並定應執行有期徒刑6 月（尚
    未執行完畢）。詎仍不知悔改，已有犯竊盜罪之習慣，而為
    下列竊盜犯行：
  (一)於97年5 月20日13時許，意圖為自己不法之所有，在屏東縣
    東港鎮安泰醫院6 樓走廊，利用幫忙己○○○推輪椅之機會
    ，趁己○○○不注意之際，徒手竊取己○○○所有之皮包1
    個（內有現金新臺幣【下同】4 千餘元、健保卡、殘障手冊
    各1 張），將其內現金取走供己花用外，其餘物品則丟棄在
    高雄市苓雅區○○○路2 號國軍高雄總醫院3 樓污衣間內。
  (二)復於97年5 月21日11時50分許，意圖為自己不法之所有，在
    高雄市苓雅區○○○路2 號國軍高雄總醫院3 樓洗腎室內，
    趁甲○○不注意之際，徒手竊取甲○○所有置放在病床後方
    置物櫃上之背包1 個（內有甲○○之身分證、健保卡、吳秀
    淋之身分證、健保卡、重大傷病卡各1 張、手機1 支），得
    手後見其內並無現金，乃將之丟棄在3 樓污衣間內。
  (三)另於同日13時許，意圖為自己不法之所有，趁隙進入高雄市
    苓雅區○○○路2 號國軍高雄總醫院5 樓15病房19室，徒手
    竊取丙○○所有置放在A 床之背包，得手後將背包內之充電
    器留供己用，其餘物品則丟棄在該病房污衣桶內。
  (四)再於同日13時10分許，意圖為自己不法之所有，趁隙進入高
    雄市苓雅區○○○路2 號國軍高雄總醫院3 樓2 病房，徒手
    竊取丁○○所有置放在2A床旁陪客床上之背包1 個（內有現
    金1,000 元、手機1 支、皮夾1 只），得手後正欲逃離現場
    ，即遭丁○○發現並追喊「捉賊」，戊○○乃攜帶竊得之背
    包向病房外逃跑，並將之棄置在走廊右轉角處，嗣於同日13
    時20分許，在該院1 樓遭民眾以現行犯逮捕並報警查獲。
二、案經高雄市政府警察局苓雅分局報請臺灣高雄地方法院檢察
    署檢察官偵查起訴。
    理  由
一、按本件被告戊○○所犯係死刑、無期徒刑、最輕本刑為3 年
    以上有期徒刑以外之罪，其於準備程序就前揭被訴事實為有
    罪之陳述，經受命法官告知簡式審判程序之旨，並聽取其與
    公訴人之意見後，本院認無不得或不宜改依簡式審判程序進
    行之處，爰依刑事訴訟法第273 條之1 第1 項、第284 條之
    1 ，裁定本件由受命法官獨任進行簡式審判程序，合先敘明
    。
二、上揭犯罪事實，迭經被告戊○○於警詢、偵查及本院審理時
    坦承不諱，並經證人郭志峰、甲○○、丙○○、丁○○於警
    詢時、證人郭志峰於偵查中證述明確，且有贓物認領保管單
    、查獲贓物照片各4 張在卷可憑，足證被告自白與事實相符
    ，堪以採信。本案事證明確，被告犯行洵堪認定，應予依法
    論科。
三、查被告戊○○所為，均係犯刑法第320 條第1 項竊盜罪。被
    告先後4 次竊盜犯行，犯意各別，行為互殊，應予分論併罰
    。被告前於94年間因搶奪等案件，經臺灣高等法院高雄分院
    以94年度上訴字第1533號判決就搶奪部分判處有期徒刑1 年
    6 月，竊盜部分判處有期徒刑5 月，並定應執行有期徒刑1
    年11月確定，甫於96年4 月2 日執行完畢，此有臺灣高等法
    院被告前案紀錄表1 份附卷可憑，被告前受有期徒刑之執行
    完畢後，5 年內故意再犯本件有期徒刑以上之罪，為累犯，
    應依刑法第47條第1 項之規定，加重其刑。爰審酌被告正值
    青壯，竟不思以正當途徑賺取生活所需，恣意竊取他人財物
    ，危害社會治安程度甚鉅，行為實不足取，惟念及被告尚能
    及時悔悟，坦承犯行，並衡酌犯罪之手段，被害人之損失等
    一切情狀，分別量處如主文所示之刑，並定應執行刑，以示
    懲儆。
四、查被告戊○○前分別於97年4 月12日10時許、97年4 月22日
    13時許，在高雄市左營區○○○路386 號之榮民總醫院醫療
    大樓72病房、101 病房，徒手竊取黃月娥所有置放於13病床
    上之綠色皮包1 個（內有黃月娥所有之K 金項鍊1 條、K 金
    戒指1 個、現金4,500 元），及曾龍財所有，置放於26病床
    上之皮夾1 個（內有曾龍財所有之國民身份證、身心障礙手
    冊及旗津區船卡各1 張），甫經本院以97年度易字第560 號
    就所犯2 竊盜罪分別判處有期徒刑4 月，並定應執行有期徒
    刑6 月，此有該案判決書及臺灣高等法院被告前案記錄表各
    1 份附卷可憑，其於前案為警查獲後，又於97年5 月20日、
    97年5 月21日以相同手法再犯本件4 次竊盜犯行，以其實行
    竊盜犯罪之頻率，足見被告有在醫院竊取他人財物之竊盜犯
    罪之習慣，再參酌其竊盜之犯罪手法，危害他人財產法益，
    影響社會秩序，為達教化與矯治之目的，實有強制其從事勞
    動，學習一技之長及正確謀生觀念之必要，使其日後重返社
    會，能適應社會生活，爰依竊盜犯贓物犯保安處分條例第3
    條第1 項、第4 條及第5 條第1 項前段之規定，宣告應於刑
    之執行前，令入勞動場所強制工作3 年。
據上論斷，應依刑事訴訟法第299 條、第273 條之1 第1 項、第
284 條之1 ，刑法第320 條第1 項、第47條第1 項、第51條第5
款，竊盜犯贓物犯保安處分條例第3 條第1 項、第4 條、第5 條
第1 項前段，刑法施行法第1 條之1 ，判決如主文。
本案經檢察官乙○○到庭執行職務。
中    華    民    國    97    年    7     月    14    日
                  鳳山刑事第一庭      法  官  林芳華
以上正本證明與原本無異。
如不服本判決應於收受本判決後10日內向本院提出上訴書狀，並
應敘述具體理由，如未敘述上訴理由者，應於上訴期間屆滿後20
日內補提理由書狀於本院（均須按他造當事人之人數附繕本）「
切勿逕送上級法院」。
中    華    民    國    97    年    7     月    14    日
                                      書記官  黃靖媛
附錄本案論罪科刑法條
刑法第320條第1項
意圖為自己或第三人不法之所有，而竊取他人之動產者，為竊盜
罪，處5 年以下有期徒刑、拘役或500 元以下罰金。


司法院資訊處製作；財團法人民間司法改革基金會備份。
